【裁判字號】    89,交訴,10
【裁判日期】    890322
【裁判案由】    業務過失致死
【裁判全文】
台灣新竹地方法院刑事判決                          八十九年度交訴字第一０號
    公  訴  人  臺灣新竹地方法院檢察署檢察官
    被      告  乙○○
右列被告因業務過失致死案件，經檢察官提起公訴（八十八年度偵字第八五六一號）
，本院判決如左：
    主      文
乙○○從事業務之人，因業務上之過失致人於死，處有期徒刑陸月，緩刑肆年。
    事      實
一、乙○○係原良企業有限公司（下稱原良公司）員工，平日以駕駛預伴水泥車為業
    ，係從事駕駛業務之人，於民國（下同）八十八年三月三十一日中午十二時三十
    分許，駕駛原良公司所有車號ＲＣ二一七號預伴水泥車，沿新竹縣竹東鎮○○路
    ，往同鎮○○路方向行駛，行經東寧路一、二段路口前，欲行右轉東寧路二段時
    ，適吳金源騎乘車號ＭＧＣ七五七號機車，前後分別搭載外孫李仲平及外孫之同
    學陳維翰，沿同路段同方向車道，在乙○○所駕駛之前開車輛右側行駛，乙○○
    本應注意右轉彎時，應注意右側有無來車，並作隨時停車之準備，以避免發生危
    險之事故，而依當時之情形，係屬日間天候晴，並客觀上並無不能注意之情事，
    竟疏於注意右側來車，即行右轉東寧路二段，致其所駕駛之前開車輛右前方，撞
    吳金源所騎乘之前開機車，並將該機車拖行至東寧路二段二號（起訴書誤載為中
    正路）前，始發現有異而停車，造成陳維翰受有頭部鈍力損傷（另吳金源、吳李
    仲平均受有傷害，唯均未據告訴），經送醫後不治死亡。乙○○於車禍發生後，
    在犯罪未經有偵查權機關發覺前，即以電話報警處理，並在現場等候警方，而自
    首並接受裁判。
二、案經台灣新竹地方法院檢察署檢察官相驗後自動檢舉偵查起訴。
    理      由
一、訊據被告乙○○除否認有過失之犯行外，對於右揭其餘事實，均於警、偵訊中及
    本院審理時自承在卷，辯稱其右轉時並未看見吳金源所騎乘車云云。經查，依車
    禍現場警方所製作之道路交通事故調查報告表及所拍攝之現場照片七幀觀之，證
    人吳金源所騎乘之機車最後倒地位置，係於東寧路二段二號前之被告所駕駛之前
    開車輛前方，且被告所駕駛之前開車輛撞擊吳金源所騎乘之機車位置，係於被告
    所駕駛之車輛右前方處，亦經檢察官勘驗在卷，並製有履勘現場筆錄在卷可稽，
    復經證人吳金源於警訊中證述在卷，顯見案發當時證人吳金源所騎乘之機車確係
    位於被告所駕駛之前開車輛右前側方處無訛，否則機車倒地之位置應不至於在被
    所駕駛之前開車輛前方，是被告前開所辯要屬卸責之詞，尚無足採。被告於事實
    欄所載之時地，駕駛前開車輛欲行右轉東寧路二段時，理應注意右側來車，且當
    時係日間，並無不能注意之情事，其竟疏未注意，即行右轉，因而肇事，致被害
    人陳維翰死亡，被告顯有過失。本件經送請台灣省竹苗區車輛行車事故鑑定委員
    會鑑定結果，亦認吳金源騎乘機車超載與被害人未戴安全帽部分雖有違規，唯認
    被告乙○○駕車右轉未注意右方來車仍為肇事主因，有該會八十八年六月二日竹
    鑑字第八八四三０號鑑定意見書附卷可參。另被害人陳維翰確因本件車禍肇致死
    亡，亦經台灣新竹地方法院檢察署檢察官督同法醫師相驗屬實，製有勘驗筆錄、
    相驗屍體證明書、驗斷書各一紙在卷可憑，應認被告之過失行為與被害人陳維翰
    死亡間有相當因果關係，事證明確，被告犯行堪以認定。
三、查被告係從事駕駛業務之人，核其所為係犯刑法第二百七十六條第二項業務過失
    致人於死罪。又被告於犯罪未發覺前，即主動報警，並向證人即前往處理之警員
    甲○○自首之事實，業據被告供承不諱，並經證人甲○○於本院審理時證述屬實
    ，是被告於犯罪未發覺前自首，並接受裁判，應依刑法第六十二條前段之規定減
    輕其刑。爰審酌被告係職業駕駛之人，應較一般人有較高之注意義務，竟於右轉
    未注意右側來車，致被害人陳維翰因本件事故身亡，業與被害人家屬達成和解，
    有和解書在卷足憑，及其犯罪後之態度等一切情狀，量處如主文所示之刑。查被
    告前未曾受有期徒刑以上刑之宣告，有台灣高等法院被告全國前案紀錄表附卷可
    證，因一時疏於注意，致罹刑章，惟犯後坦承肇事經過，態度良好，且被告有正
    當職業，經此次教訓，當知所警惕，而無再犯之虞，本院認前開對其宣告之刑，
    以暫不執行為適當，爰併宣告緩刑四年，以啟自新。
據上論斷，應依刑事訴訟法第二百九十九條第一項前段，刑法第二百七十六條第二項
、第六十二條前段、第七十四條第一款，罰金罰鍰提高標準條例第一條前段，判決如
主文。
本案經檢察官許麗美到庭執行職務。
中      華      民      國    八十九    年      三      月    二十二    日
                                       台灣新竹地方法院交通法庭
                                           法  官  張  百  見
右正本證明與原本無異。
如不服本判決，應於判決送達後十日內向本院提出上訴狀( 應附繕本 )，上訴於
臺灣高等法院。
                                            書記官  陳  進  楷
中      華      民      國    八十九    年      三      月    二十二    日
附錄論罪科刑法條：刑法第二百七十六條第二項
一、因過失致人於死者，處二年以下有期徒刑、拘役或二千元以下罰金。
二、從事業務之人，因業務上之過失犯前項之罪者，處五年以下有期徒刑或拘役，得
    併科三千元以下罰金。


司法院資訊處製作；財團法人民間司法改革基金會備份。
